臺灣臺中地方法院民事裁定　　　　　　　100年度聲字第216號
原　　　告　薩摩亞國利盈鞋業有限公司（LET-IN FOOTWEAR
即相對人　　CO.,LTD）
法定代理人　呂廖月豊
訴訟代理人　賈俊益律師
被　　　告　紅森鞋業股份有限公司
即聲請人
法定代理人　林智榮
訴訟代理人　黃雅琴律師
　　　　　　羅宗賢律師
當事人間請求給付貨款事件，被告聲請命原告供訴訟費用之擔保
，本院裁定如下：
    主  文
原告應於本裁定送達後七日內，為被告供訴訟費用擔保金新臺幣
貳拾貳萬陸仟參佰伍拾元。
    理  由
一、被告聲請意旨略以：本件原告係註冊於薩摩亞國之境外公司
    ，起訴狀雖記載臺中市一址，然該址僅釋明原告在中華民國
    境內有聯絡辦事處，被告查無原告公司之工商登記公示資料
    庫，是原告既非設立於臺灣境內之公司，且在我國無住所、
    事務所及營業所，亦無任何財產可無供執行，揆諸上開規定
    ，本件原告於中華民國無住所、事務所及營業所，其起訴請
    求清償貨款，被告爰聲請命原告供訴訟費用之擔保。
二、按原告於中華民國無住所、事務所及營業所者，法院應依被
    告聲請，以裁定命原告供訴訟費用之擔保，並應於裁定中定
    擔保額及供擔保之期間，所定擔保額，以被告於各審應支出
    之費用總額為準，民事訴訟法第96條第1項、第99條分別定
    有明文。所謂被告於各審應支出之費用總額，係指法院預計
    被告於本案第一審至第三審訴訟程序中，可能支出各項訴訟
    費用之總額而言。又依民事訴訟法第466條之1、之3規定，
    對於第二審判決上訴，上訴人應委任律師為訴訟代理人，第
    三審律師之酬金，為訴訟費用之一部，並應限定其最高額。
    其酬金支給標準，由最高法院擬訂報司法院核定之。而依法
    院選任律師及第三審律師酬金核定支給標準第4條第1項第1
    款規定，法院裁定律師酬金時，應斟酌案情之繁簡、訴訟之
    結果及律師之勤惰，於民事財產權之訴訟，於訴訟標的金額
    或價額3％以下，但最高不得逾新臺幣（下同）50萬元。另
    同標準第5條規定：律師酬金，不論選任或委任律師人數，
    均按件數計算。是第二審及第三審之裁判費及第三審律師之
    酬金，均應屬上開定擔保額之範疇。
三、經查，本件原告於起訴中已自承其為註冊於薩摩亞國之境外
    公司，其於起訴書中，雖有載明位於臺中市之住所，但其所
    檢附之公司登記，並非上揭臺中市之地址，此外亦無法提出
    其在我國境內登記之住所、事務所及營業所，揆諸上開規定
    ，原告起訴請求給付貨款事件，被告聲請命原告供訴訟費用
    之擔保，即無不合。本件原告依買賣法律關係，請求被告清
    償向原告訂購鞋子之費用等共計美金190,031元，是本案訴
    訟標的金額之計算，依原告主張以民國100年6月6日新臺幣
    對美元匯率為28.9，約新臺幣5,491,893元，第一審之裁判
    費為55,450元，第二審及第三審之裁判費各為83,175元，第
    三審律師之酬金，參酌案情之繁簡、訴訟之結果及律師之勤
    惰，應不得逾訴訟標的金額3％，本院審酌本件為清償貨款
    事件，並參酌案情之繁簡、訴訟之結果及律師之勤惰，認
    本件第三審之律師費用暫訂以6萬元為宜，應扣除原告已繳
    納之第一審裁判費用後，合計為226,350元（計算式：83,17
    5 ×2＋60,000＝226,350）。茲依首揭規定，裁定命原告於
    本裁定送達後7日內提供擔保，逾期未提供者，則駁回原告
    之訴。
四、依民事訴訟法第96條第1項，裁定如主文。
中    華    民    國   100    年    8    月    10    日
                  民事第二庭    法  官  林慶郎
以上正本係照原本作成。
如不服本裁定應於送達後10日內向本院提出抗告狀，並繳納抗告
費新臺幣1,000元。
中    華    民    國   100    年    8    月    10    日
                                書記官  王淑燕